【裁判字號】    98,聲再,130
【裁判日期】    980928
【裁判案由】    傷害
【裁判全文】
臺灣高等法院高雄分院刑事裁定         98年度聲再字第130號
聲請人即
受判決人    甲○○
上列聲請人因傷害案件，對於本院98年度上易字第336 號中華民
國98年7 月16日確定判決（臺灣高雄地方法院98年度易字第20號
、臺灣高雄地方法院檢察署97年度偵字第22811 號），聲請再審
，本院裁定如下：
    主  文
再審之聲請駁回。
    理  由
一、聲請意旨略稱：聲請人因傷害罪案件經本院98年度上易字第
    336 號判決確定，惟原判決有重要證據漏未審酌，及發現確
    實之新證據：(一)、聲請人指稱: 告訴人邱吳秋霞於本院98年
    6 月25日審理時陳稱：「我先打下去，他站在這裡，怎麼可
    能拿刀子殺我」，足見邱吳秋霞當庭承認拿木棍打聲請人，
    聲請人已受傷，且聲請人缺一、二根手指頭，不可能返家拿
    刀子傷告訴人，原判決重要證據漏未審酌云云。(二)、告訴人
    打了聲請人後即逃逸，人不在現場，其如何受傷無從證明，
    且告訴人兇器甚長，為何僅傷及中指，顯不合邏輯，且二審
    審理時審判長命其模擬被砍傷時之情狀，則揮砍動作與告訴
    人受傷方向，明顯不同。(三)、又告訴人於原審審理時陳稱：
    不知道聲請人穿著式樣云云，足見聲請人無任何犯行。告訴
    人收受一審判決書後見，內載勘驗監視光碟有穿白上衣、七
    分褲男子持長柄鐮刀，嗣上訴後，告訴人於二審即指稱聲請
    人穿七分褲，前後陳述不一，不足採信。(四)、告訴人裝設之
    監視器，侵犯聲請人隱私權，其監視光碟無證據能力。(五)、
    證人邱英毅並不在場，所為證言係偽證等語。原確定判決就
    上開重要證據漏未審酌，或發現確實之新證據，足認聲請人
    應受無罪之判決者，為聲請人之利益，爰聲請再審等語。
二、按「不得上訴於第三審法院之案件，除前條（第420 條）規
    定外，其經第二審確定之有罪判決，如就足生影響於判決之
    重要證據漏未審酌者，亦得為受判決人之利益，聲請再審。
    」刑事訴訟法第421 條定有明文。而該條文所謂「足生影響
    於判決之重要證據漏未審酌」，係指當事人於第二審法院判
    決前所提出之證據，足以影響、變更判決結果，而法院漏未
    審酌而言，如第二審判決前所提出之證據，經第二審法院依
    調查之結果，本於論理法則、經驗法則，取捨證據、認定事
    實，並已於理由內敘明其取捨之理由者，則不包括之。易言
    之，所謂「有足以影響於判決之重要證據漏未審酌」者，必
    該證據已經提出卻漏未審酌，且該證據確為真實，而足以認
    定受判決人應受無罪、免訴、免刑或輕於原確定判決所認定
    之罪名始可，否則如不足以推翻原確定判決所認定之罪名，
    而僅據以爭執原確定判決對證據之取捨者，仍不能准許再審
    。又按「有罪之判決確定後，因發現確實之新證據，足認受
    有罪判決之人應受無罪、免訴、免刑或輕於原判決所認罪名
    之判決者，為受判決人之利益，得聲請再審。」刑事訴訟法
    第420 條第1 項第6 款亦有明文。而此條款所謂「發見確實
    之新證據」，係指該證據於事實審法院判決前已經存在，為
    法院、當事人所不知，不及調查斟酌，至其後始行發見，且
    就證據本身形式上觀察，固不以絕對不須經過調查程序為條
    件，但必須顯然可認為足以動搖原有罪確定判決，而為受判
    決人無罪、免訴、免刑或輕於原判決所認罪名之判決者為限
    。
三、經查：
  (一)、原確定判決認定聲請人甲○○與邱吳秋霞係鄰居關係，雙
      方因爭執高雄縣茄萣鄉○○村○○○街108 之6 號旁浴室
      之所有權而素有嫌隙。甲○○於民國97年8 月8 日晚上7
      時20分許，持相機欲拍攝上開浴室作為訴訟證據時，適邱
      吳秋霞在附近掃地，見狀為阻其拍照，乃以掃把揮打甲○
      ○手持相機，致該相機摔落地面，外殼損壞，並不慎揮擊
      甲○○左手成傷，二人遂發生爭吵，並互相拉扯邱吳秋霞
      所持掃把，邱吳秋霞便請路人邱英毅向家人呼救，甲○○
      亦呼叫其子陸秀芳自家中出來拉住上開掃把後，即基於傷
      害之犯意，返回其住處拿取長柄鐮刀1 把，回到上開地點
      ，趁邱吳秋霞疏未注意之際，持該長柄鐮刀向邱吳秋霞揮
      擊，致邱吳秋霞右手中指受有2 公分撕裂傷之事實，業據
      證人即告訴人邱吳秋霞於原審審理時具結明確，核與目擊
      證人邱英毅於檢察官偵查中證述情節相符；復經原審法院
      當庭勘驗案發地點監視錄影光碟，勘驗結果亦與證人邱吳
      秋霞及邱英毅證述之情節，互核相符，參以被告於偵查中
      亦自承：伊當時並非如邱英毅所言持綁著鐮刀的刀子出來
      ，伊是拿著1 支棍子等語（見偵卷第11頁），足認被告當
      時確實曾進入其住處後，再返回上開地點無誤，足認當時
      進入被告家中拿取長柄鐮刀後，返回上開地點持鐮刀揮擊
      告訴人之人確係被告至為灼然。又告訴人受有右手中指撕
      裂傷2 公分傷害之事實，亦有臺南市立醫院診斷證南字第
      0221010019號邱吳秋霞之診斷證明書1 份在卷可稽（見警
      卷第19頁）；此外，復有原審法院節錄之監視器翻拍照片
      14張附卷可憑（見原審易字卷第7 頁至第20頁）。業據本
      院判決理由中詳予論述，對聲請人所之所辯逐一指駁敘明
      、是本院依調查證據之結果，本於論理法則、經驗法則，
      取捨證據、認定事實，並已於理由內詳細敘明其取捨論駁
      之理由，而認聲請人有本件傷害犯行。
  (二)、聲請人指稱: 告訴人邱吳秋霞於本院98年6 月25日審理時
      陳稱：「我先打下去，他站在這裡，怎麼可能拿刀子殺我
      」，足見邱吳秋霞當庭承認拿木棍打聲請人，聲請人已受
      傷，且聲請人缺一、二根手指頭，不可能返家拿刀子傷告
      訴人，原判決漏未審酌云云。惟查經本院調閱本院98年度
      上易字第336 號卷宗，告訴人邱吳秋霞並無上述陳述，而
      係陳稱：「我沒有持棍子打被告，我只是揮打被告的照相
      機，我一揮打被告的照相機後，被告就將我的棍子搶過去
      了，後來是被告返回其住處再拿刀子出來的，我右手中指
      的傷就是被告拿刀子到揮到的。」，有上開筆錄可按，並
      無聲請人所指告訴人自承聲請人未拿刀子傷伊」之重要證
      據漏未審酌之情事。
  (三)、至於聲請人主張1.告訴人打了聲請人後即逃逸，人不在現
      場，其如何受傷無從證明，且告訴人兇器甚長，為何僅傷
      及中指，顯不合邏輯，又二審審理時審判長命其模擬被砍
      傷時之情狀，則揮砍動作與告訴人受傷方向，明顯不同。
      2.又告訴人於原審審理時陳稱：不知道聲請人穿著式樣云
      云，足見聲請人無任何犯行。告訴人收受一審判決書後見
      ，內載勘驗監視光碟有穿白上衣、七分褲男子持長柄鐮刀
      ，嗣上訴後，告訴人於二審即指稱聲請人穿七分褲，前後
      陳述不一，不足採信等情。無非對原確定判決證據取捨再
      爭執，聲請人上述主張，並非足生影響於判決之重要證據
      漏未審酌或發見確實之新證據。又聲請人以證人邱英毅並
      不在場，所為證言係偽證云云。然刑事訴訟法第420 條第
      1 項第2 款「原判決所憑之證言，已證明其為虛偽者。」
      以經判決確定為限，聲請人並未提出該偽證確定判決。另
      聲請人以告訴人提出之監視光碟無證據能力，亦非聲請再
      審之理由。
四、綜上所述，本件聲請人聲請再審所執之理由，既不符合刑事
    訴訟法第421 條所謂「足生影響於判決之重要證據漏未審酌
    」之要件，復與同法第420 條第1 項第2 款、第6 款、第2
    項所列得聲請再審之事由有間，則聲請人據之聲請再審，為
    無理由，應予駁回。
據上論結，依刑事訴訟法第434 條第1 項，裁定如主文。
中    華    民    國    98    年    9     月    28    日
                  刑事第一庭    審判長法  官  周賢銳
                                      法  官  黃仁松
                                      法  官  施柏宏
以上正本證明與原本無異。
不得抗告。
中    華    民    國    98    年    9     月    29    日
                                      書記官  許信宗


司法院資訊處製作；財團法人民間司法改革基金會備份。
